【裁判字號】    89,自,426
【裁判日期】    900410
【裁判案由】    侵占
【裁判全文】
臺灣板橋地方法院刑事判決                          八十九年度自字第四二六號
    自  訴  人  昌立交通事業有限公司
    代  表  人  乙○○
    自訴代理人  丙○○
    被      告  甲○○
    被      告  丁○○
右列被告因侵占案件，經自訴人提起自訴，本院判決如左：
    主  文
甲○○、丁○○均無罪。
    理  由
一、本件自訴意旨略以︰被告甲○○、丁○○歐文良於民國八十九年六月九日起，向
    自訴人昌立交通事業有限公司承租車號V四－三二三號之營業小客車，約定每日
    租金新臺幣（下同）六百元，每三日繳交一次租金，然被告自八十九年七月二十
    日起就未再繳交租金，至八十九年十一月二十八日止，共積欠租金七萬零八百元
    。被告未按時繳交租金，也未見將該車駛回，經自訴人屢次催繳並寄發存證信函
    ，被告均置之不理，顯已將該車侵占入己。因認被告涉有刑法侵占、詐欺罪嫌云
    云。
二、按犯罪事實應依證據認定之，無證據不得推定其犯罪事實，又不能證明被告犯罪
    者，應諭知無罪之判決，刑事訴訟法第一百五十四條、第三百零一條第一項定有
    明文。所謂認定犯罪事實之證據，係指足以認定被告確有犯罪行為之積極證據而
    言，該項證據自須適合於被告犯罪事實認定，始得採為斷罪資料。又苟未能發現
    相當證據，或證據不足以證明，自不能以推測或擬制之方法，以為裁判基礎，亦
    分別有最高法院二十九年度上字第三一０五號及同院四十年度台上字第八六號判
    例意旨可資參照。又按告訴人之指訴係以使被告入罪為目的，必須調查其他證據
    證明告訴人之指訴與事實相符，始可採為證據，最高法院六十九年度台上字第一
    五三一號判例可資參照。
三、查本件自訴人認被告二人涉有侵占、詐欺罪嫌，無非係以其提出之租賃合約書、
    存證信函等件為據。訊據被告固坦承向自訴人租車，惟堅決否認有何侵占、詐欺
    犯行，被告甲○○辯稱伊沒有侵占之意，伊有繳部分車租，因生意不好，故無法
    按時繳等語。被告丁○○則辯稱伊僅係名義上與甲○○共同承租，該車是由甲○
    ○在營業使用云云。
四、經查，被告雖未按時繳交本件車租，惟確有陸續繳交，被告雖自八十九年八月三
    日之前即有欠繳租金情形，但於八十九年九月四日至同年月十四日仍有向自訴人
    補繳車租等情，業據被告及自訴代理人供明在卷，是被告所辯伊有繳車租，只是
    無法按時繳云云，核與事實相符，可以採信。次查，被告於八十九年十一月二十
    八日本院審理時，當庭向自訴代理人清償一萬五千元之車租；復於本院九十年三
    月二十日審理時，當庭向自訴代理人清償四千元之車租，且對於剩餘欠租五萬一
    千八百元，已與自訴代理人當庭成立和解，分期償還自訴人等情，亦有本院上開
    期日訊問及審判筆錄在卷可稽，是被告既於事後已積極清償本件欠租，則益見被
    告所辯並無侵占或詐欺本件營小客車之意云云，可以採信。綜上，本件純屬民事
    債權債務糾葛，尚不能僅因被告未按時繳交本件車租，即推定被告有侵占或詐欺
    本件營小客車之不法所有意圖。此外，復查無其他積極證據足認被告有自訴人所
    指之侵占或詐欺情事，是不能證明被告犯罪，爰依法諭知被告無罪之判決。
據上論斷，應依刑事訴訟法第三百四十三條、第三百零一條第一項，判決如主文。
中      華      民      國      九十        年    四    月    十        日
                                      台灣板橋地方法院刑事第五庭
                                          法  官  呂  安  樂
右正本證明與原本無異。
如不服本判決應於送達後十日內向本院提出上訴狀。
                                          書記官  江  文  彬
中      華      民      國     九十       年      四      月   十      日


司法院資訊處製作；財團法人民間司法改革基金會備份。
